【裁判字號】    97,易,1536
【裁判日期】    971002
【裁判案由】    竊盜
【裁判全文】
臺灣彰化地方法院刑事判決             97年度易字第1536號
公  訴  人  臺灣彰化地方法院檢察署檢察官
被      告  丙○○
            乙○○
                    （另案於臺灣彰化監獄彰化分監執行中）
上列被告等因竊盜案件，經檢察官提起公訴（97年度偵緝字第
323號及97年度偵字第6367號），本院判決如下：
    主  文
丙○○共同犯攜帶兇器，毀壞安全設備竊盜罪，處有期徒刑陸月
；又共同犯攜帶兇器，毀壞安全設備竊盜罪，處有期徒刑陸月。
應執行有期徒刑拾壹月。
乙○○共同犯攜帶兇器，毀壞安全設備竊盜罪，處有期徒刑柒月
；又共同犯攜帶兇器，毀壞安全設備竊盜罪，處有期徒刑玖月。
應執行有期徒刑壹年貳月。
    事  實
一、乙○○因搶奪案件經臺灣雲林地方法院以97年度訴字第72
    號判處有期徒刑1年2月確定，目前在監服刑中；而丙○○亦
    因搶奪案件，經同法院以97年度訴字第72號判處有期徒刑2
    年，經丙○○上訴，現仍在臺灣高等法院臺南分院審理中（
    故渠等尚未構成累犯）；詎乙○○與丙○○共同基於意圖為
    自己不法所有之犯意聯絡及行為分擔，分別於下列時間及地
    點，為下列竊盜行為：
（一）於民國96年12月上旬某日凌晨2、3時許，丙○○駕駛車號
      不詳之自用小客貨車附載乙○○至丁○○所經營位於彰化
      縣二林鎮東勢里公墓西方「宗豪牧場」，由乙○○提供其
      父親所有而足以作為兇器使用之鐵鎚1把，丙○○乃持該
      鐵鎚敲擊該牧場門上之鎖頭，迨毀壞該安全設備後，再由
      丙○○一人進入牧場內，竊取雞蛋6箱（起訴書誤載為7箱
      ），再交由在牧場外把風之乙○○搬到車上，得手後，渠
      等將竊取雞蛋變賣，變賣所得供己花用殆盡。
（二）於96年12月中旬某日凌晨2、3時許，丙○○亦駕駛車號不
      詳之自用小客貨車附載乙○○至丁○○所經營位於彰化縣
      二林鎮東勢里公墓西方「宗豪牧場」，由乙○○提供其父
      親所有而足以作為兇器使用之鐵鎚1把，丙○○再度持該
      鐵鎚敲擊該牧場門上之新鎖頭而毀損該安全設備，丙○○
      與乙○○共同進入牧場內，一同竊取雞蛋10箱得手。
二、嗣於96年12月17日下午3時許，丙○○開車至彰化縣埤頭鄉
    ○○路389號「德豐商店」，並將上開部分雞蛋變賣給甲○○（業經臺灣彰化地方法院檢察署檢察署不起訴處分），變
    賣所得供渠等花用殆盡。嗣經丁○○報警處理，員警於96年
    12月21日上午9時許，在甲○○所經營「德豐商店」查獲雞
    蛋2箱（共16台斤），檢察官再依據甲○○所提供出售者所
    留下之行動電話門號及小紙條1張，而循線追查而查獲。
三、案經黃宗朝訴由臺灣彰化地方法院檢察署檢察官偵查起訴。
    理  由
一、上開犯罪事實，被告丙○○於偵查中及本院審理時均坦承不
    諱，而被告乙○○於偵查中及審理時就事實欄一之（一）所
    示之竊盜行為自白不諱，然矢口否認有與被告丙○○共同為
    事實欄一（二）所示之竊盜犯行，辯稱：該次並未與丙○○
    一同前往竊取，丙○○亦未將變賣所得款項與伊平分云云。
    經查：
（一）上開犯罪事實，業據被告丙○○於偵查中及本院審理時自
      白不諱，且告訴人丁○○於警詢、偵查中及本院審理中指
      述綦詳，並據證人甲○○於警詢及本院審理時證述屬實，
      復有贓物認領保管單1紙、被告丙○○所留給甲○○之紅
      色小紙條1張、丙○○所畫之案發現場圖及鐵鎚形狀長度
      之草圖1張及查獲照片4紙在卷可稽，足徵被告丙○○之自
      白內容與事實相符，堪以採信。
（二）至於被告乙○○雖辯稱：伊僅與丙○○共同為事實欄一（
      一）所示之竊盜犯行，其餘並未涉案云云，然查證人即同
      案被告丙○○於97年6月20日偵查中結證稱：其與乙○○
      共同至「宗豪牧場」竊取2次，2次都是在乙○○家中商量
      去偷，2次均持鐵槌敲擊鎖頭等語；並於本院97年9月11日
      審理中到庭證述：因「宗豪牧場」那裡很恐怖，有很多墳
      墓，其不敢一個人去，於是到乙○○住處，向乙○○提議
      要搬雞蛋去賣，得到乙○○同意後，乙○○就從家中拿出
      鐵鎚，之後其開車載乙○○到「宗豪牧場」，其乃持上開
      鐵鎚將牧場上鎖頭敲掉，第一次行竊是其一個人進入牧場
      內搬取六、七箱雞蛋，再由乙○○搬到車上，第二次行竊
      時間距離第一次約隔4、5日後，相約情形如上，其等至「
      宗豪牧場」後，發現牧場已換上新鎖，於是拿起鐵鎚敲壞
      該鎖頭，再一同進入牧場內，各自搬取4、5箱等情，互核
      證人丙○○於偵查中及審理中證述內容均一致，亦與告訴
      人丁○○指述情節相吻，再觀諸卷內之丙○○所申設之00
      00000000之雙向通聯紀錄所顯示，96年12月1日起至同月
      11日止至（即本件案發時間前後），證人丙○○與被告乙○○平均每日約有十通以上通話紀錄，足證彼此關係非常
      密切，又據丙○○及乙○○於審理中供述，彼此並無恩怨
      ，故證人丙○○應無設詞陷害之理，而乙○○於偵審中起
      初否認竊盜犯行，得知丙○○之證詞內容後，立即改述伊
      確實與丙○○共同為事實欄一（一）所示之竊盜犯行，而
      作案之鐵鎚是伊父親所有等情，反觀證人丙○○於偵審中
      證述自始自終均一致。綜上各情，證人丙○○所證述內容
      應屬實情，而被告乙○○前揭辯詞，係避重就輕飾卸之詞
      ，不足採信。
（三）綜上所述，本件事證已臻明確，被告丙○○、乙○○2人
      上開犯行均堪認定，應依法論科。
三、查被告丙○○及乙○○2人所攜帶之鐵鎚長約20公分，且均
    金屬材質，且可擊破鎖頭，可見質地堅硬，業據被告丙○○
    、李家祥及被害人丁○○等人於偵審中供述無訛，可認係客
    觀上足以對人之生命、身體、安全構成威脅，顯為具有危險
    性之兇器。又被告持鐵鎚破壞牧場用以防止他人進入之鎖頭
    而進入場內行竊，核渠等所為，均係犯刑法第321條第1項第
    2、3款攜帶兇器毀壞安全設備竊盜罪（公訴人起訴法條漏未
    論及第2款，尚有未洽）。被告丙○○與乙○○2人就前開加
    重竊盜犯行，有犯意聯絡與行為分擔，為共同正犯。爰審酌
    被告等正值青年，不思循正當途徑獲取所需，任意竊取他人
    財物，再衡之被告等人素行及犯罪之手段、目的、所竊取之
    財物價值、對被害人所生損害、本案參與之程度，暨被告丙○○犯後坦承犯行及被告乙○○部分坦承之態度等一切情狀
    ，量處如主文所示之刑，以示懲儆。另供本件犯罪使用之鐵
    鎚1把，並未扣案，且被告乙○○供述該鐵鎚並非其所有，
    係其父親所有，且無積極證據證明為渠等所有，爰不諭知沒
    收；扣案之小紙條1張，並非供犯罪所用之物，且已非被告
    等人所有，故不符合刑法第38條第3項第1項第2款之規定，
    亦不諭知沒收，附此敘明。
據上論斷，應依刑事訴訟法第299條第1項前段，刑法第28條、第
321條第1項第2、3款、第51條第5款，判決如主文。
本案經檢察官鄭少到庭執行職務。
中    華    民    國    97    年    10    月    2    日
                    刑事第六庭      法  官  鮑慧忠
以上正本證明與原本無異。
如不服本判決，應於判決送達後10日內，向本院提出上訴書狀，
上訴書狀應「敘述具體上訴理由」，並按他造當事人之人數附繕
本。「切勿逕送上級法院」。
告訴人或被害人對於判決如有不服具備理由請求檢察官上訴者，
其上訴期間之計算係以檢察官收受判決正本之日期為準。
中    華    民    國    97    年    10    月    2     日
                                    書記官  陳秀娟
附錄本案論罪科刑法條全文：
中華民國刑法第321條（加重竊盜罪）
犯竊盜罪而有左列情形之一者，處六月以上、五年以下有期徒刑
：
一、於夜間侵入住宅或有人居住之建築物、船艦或隱匿其內而犯
之者。
二、毀越門扇、牆垣或其他安全設備而犯之者。
三、攜帶兇器而犯之者。
四、結夥三人以上而犯之者。
五、乘火災、水災或其他災害之際而犯之者。
六、在車站或埠頭而犯之者。
前項之未遂犯罰之。


司法院資訊處製作；財團法人民間司法改革基金會備份。
